【裁判字號】    95,上訴,189
【裁判日期】    950406
【裁判案由】    毒品危害防制條例
【裁判全文】
臺灣高等法院刑事判決                 95年度上訴字第189號
上  訴  人  臺灣基隆地方法院檢察署檢察官
上  訴  人
即  被  告  甲○○
上列上訴人因毒品危害防制條例案件，不服臺灣基隆地方法院94
年度訴字第823號，中華民國94年11月16日第一審判決(起訴案號
：臺灣基隆地方法院檢察署94年度毒偵字第2281號），提起上訴
，暨移送併辦（臺灣基隆地方法院檢察署94年度毒偵字第3160號
），本院判決如下：
    主    文
原判決撤銷。
甲○○連續施用第一級毒品，累犯，處有期徒刑玖月。扣案之第
一級毒品海洛因毛重零點壹公克，沒收銷燬。
    事    實
一、甲○○前因搶奪案件，經法院判處有期徒刑1年2月確定，甫
    於民國（下同)94年4月18日執行完畢。復因施用第二級毒品
    安非他命案件，經觀察、勒戒後，認無繼續施用毒品之傾向
    ，由臺灣基隆地方法院檢察署檢察官於92年8月5日，以92年
    度毒偵緝字第64號為不起訴處分確定。詎其仍不知悔改，復
    於5年內，於下列時地施用毒品：
  (一)自94年8月18日起至同年11月1日晚間10時餘止，在基隆市信
    義區萬家福賣場內之廁所、基隆市○○區○○路100巷35號2
    樓，以針筒注射方式施用海洛因，平均1至2日施用1次，先
    於同年8月20日23時20分許，在基隆市○○區○○路133之1
    號前為警盤檢查獲。
  (二)自94年11月2日起至同年月21日17時許，在基隆市安樂區○
    ○○路110之84號8樓處所，連續以注射方式施用第一級毒品
    海洛因多次，於同年月22日21時25分許，在上址為警查獲，
    並當場扣得海洛因1包（毛重0.1公克）。
二、案經基隆市警察局第二分局報告臺灣基隆地方法院檢察署檢
    察官偵查起訴，案經原審合議採簡式審判程序審理，暨基隆
    市警察局第四分局報告臺灣基隆地方法院檢察署檢察官移送
    併辦。
    理    由
一、訊據上訴人即被告甲○○對於上開事實均坦承不諱（見原審
    卷第16、23至24頁，本院卷第34至35頁），被告為警查獲所
    採尿液呈嗎啡陽性反應，此有台灣尖端先進生技醫藥股份有
    限公司濫用藥物檢驗報告2紙在卷可稽(毒偵2281號卷第38頁
    ，毒偵3160號卷第59頁），此外，扣案之粉末(毛重0.1公克
    )經查獲之基隆市警察局第四分局依聯勤204廠製造之煙毒鑑
    驗包試劑初步檢驗結果「呈嗎啡、海洛因反應」，此有基隆
    市警察局第四分局查獲毒品危害防制條例毒品初步鑑定報告
    書1紙附卷可參(見毒偵3160號卷第26頁），復有本院被告前
    案紀錄表1 紙存卷足稽，本件事證明確，被告係於毒品危害
    防制條例公布施行後，經觀察勒戒完畢5 年內再犯施用毒品
    罪者，足堪認定。
二、按毒品危害防制條例第2 條將具成癮性、濫用性及對社會危
    害性之麻醉藥品與其製品及影響精神物質與其製品列為毒品
    ，並將海洛因列為毒品危害防制條例第2條第2項第1 款之第
    一級毒品。核被告所為，係犯毒品危害防制條例第10 條第1
    項施用第一級毒品罪。其施用前之持有海洛因之低度行為應
    為施用之高度行為所吸收，不另論罪。被告前後多次施用第
    一級毒品之犯行，時間緊接，所犯係構成要件相同之罪名，
    顯基於概括犯意為之，為連續犯，以一罪論，並應依刑法第
    56條之規定，加重其刑。公訴人雖僅起訴被告於94年8 月20
    日採尿前回溯24小時內某時之施用海洛因之犯行，然其餘各
    犯行，既與已起訴之施用海洛因犯行具連續犯裁判上一罪之
    關係，自在本院得一併審判之範圍內。被告曾犯如事實欄一
    所述前科，甫於94年4月18 日執行完畢，此有本院被告前案
    紀錄表1紙在卷可稽，其於5年內再犯本件有期徒刑以上之罪
    ，為累犯，應依刑法第47條之規定，遞加重其刑。
三、原審予被告論罪科刑，固非無見。惟查：被告復於如事實欄
    一、(二)所示之時間地點，施用第一級毒品海洛因，此部份被
    告犯行與本件施用毒品犯行有連續犯之裁判上一罪關係，原
    審未及審酌，尚有未洽，檢察官上訴指摘原判決之不當，為
    有理由，應由本院將原判決予以撤銷改判。爰審酌被告已因
    施用毒品經1 次觀察勒戒之處分完畢猶犯同罪行、其對毒品
    顯已具相當之依賴性、其施用毒品之頻率及次數、犯罪手段
    等一切情狀，判處被告如主文所示之刑。又扣案之毒品海洛
    因1包（毛重0.1公克），屬毒品危害防制條例第2條第2項第
    1款所明定列管之第一級毒品，應依同條例第18條第1項前段
    之規定，宣告沒收併銷燬之。
據上論斷，應依刑事訴訟法第369條第1項前段、第364條、第299
條第1項前段，毒品危害防制條例第10條第1項、第18條第1 項前
段，刑法第11條前段、第56條、第47條，判決如主文。
本案經檢察官陳維練到庭執行職務。
中    華    民    國     95    年    4     月    6    日
                  刑事第九庭    審判長法  官  李文成
                                      法  官  周盈文
                                      法  官  官有明
以上正本證明與原本無異。
如不服本判決，應於收受送達後十日內向本院提出上訴書狀，其
未敘述上訴之理由者並得於提起上訴後十日內向本院補提理由書
（均須按他造當事人之人數附繕本）。
                                      書記官  邵淑津
中    華    民    國    95    年    4     月    7     日
附錄：本案論罪科刑法條全文
毒品危害防制條例第10條第1項：
施用第一級毒品者，處6月以上5年以下有期徒刑。


司法院資訊處製作；財團法人民間司法改革基金會備份。
